臺灣新北地方法院民事裁定
111年度抗字第183號
抗  告  人  普力生化科技股份有限公司

法定代理人  廖偉凱  
視同抗告人  林美金  
            廖偉凱  
相  對  人  聯邦商業銀行股份有限公司

法定代理人  林鴻聯  
上列當事人間本票裁定事件，抗告人對於中華民國111年9月1日
本院111年度司票字第6712號裁定提起抗告，本院裁定如下：
    主  文
抗告駁回。
抗告程序費用新臺幣壹仟元由抗告人負擔。
    理  由
一、按訴訟標的對於共同訴訟之各人必須合一確定者，共同訴訟
    人中一人之行為有利益於共同訴訟人者，其效力及於全體，
    不利益者，對於全體不生效力，民事訴訟法第56條第1項第1
    款定有明文。上開規定，於非訟事件關係人亦準用之，亦為
    非訟事件法第11條所明定。又民法第275條規定連帶債務人
    中之一人受確定判決，而其判決非基於該債務人之個人關係
    者，為他債務人之利益亦生效力，故債權人以各連帶債務人
    為共同被告提起給付之訴，被告一人提出非基於其個人關係
    之抗辯者，對於被告各人即屬必須合一確定，自應適用民事
    訴訟法第56條第1項之規定（最高法院33年上字第4810號裁
    判參照）。經核本件相對人以抗告人普力生化科技股份有限
    公司（下稱普力公司）及廖偉凱、林美金共同簽發如原裁定
    所示之本票1紙（下稱系爭本票）為由，請求准許對共同發
    票人為強制執行。嗣經原審裁定准許後，抗告人普力公司以
    相對人將其提供之新臺幣（下同）130萬元備償金全數作為
    抵償扣款，即應視為抗告人如期繳納，且相對人請求之債權
    金額亦未扣除備償金抵償部分等語提起抗告，顯非基於其個
    人關係之抗辯事由，是依非訟事件法第11條準用民事訴訟法
    第56條第1項第1款規定，抗告人普力公司抗告之效力應及於
    廖偉凱、林美金，爰仍將廖偉凱、林美金列為視同抗告人，
    合先敘明。
二、復按執票人向本票發票人行使追索權時，得聲請法院裁定後
    強制執行，票據法第123條定有明文。又本票執票人依上開
    法條之規定聲請時，此項聲請之裁定及抗告法院之裁定，僅
    依非訟事件程序，以審查強制執行許可與否，並無確定實體
    上法律關係存否之效力，如發票人就票據債務之存否有爭執
    時，應由發票人提起確認之訴，以資解決（最高法院56年度
    台抗字第714號、57年度台抗字第76號裁判意旨參照）。
三、本件相對人主張：相對人執有抗告人普力公司及視同抗告人
    廖偉凱、林美金於民國111年1月25日共同簽發之系爭本票，
    票載金額為350萬元，未載到期日（視為見票即付），並免
    除作成拒絕證書，詎經提示尚有2,308,833元本息未獲清償
    ，依票據法第123條聲請裁定許可強制執行等情，已據提出
    系爭本票為證，原裁定予以准許，即無不合。抗告意旨雖略
    以：抗告人於借款時已於扣款帳戶內提供130萬元作為備償
    金，倘有延遲繳納時相對人即可按月扣除，視同履約繳納，
    抗告人係於第5期即111年7月發生延遲繳納情形，詎相對人
    於111年8月16日將前開備償金全數作為抵償扣款，未依二次
    授信貸款額度之比例核扣備償金，已有違雙方約定，且即應
    視為抗告人如期繳納，相對人自不應請求未到期之債權，且
    相對人請求金額亦未扣除備償金抵償部分而有溢收情形，為
    此提出抗告等語。惟按本票執票人依票據法第123條規定，
    向本票發票人行使追索權，聲請法院裁定強制執行，其性質
    與非訟事件無殊，對於此項聲請所為裁定，僅依非訟事件程
    序，就本票形式上之要件是否具備予以審查為已足。本件抗
    告意旨雖以相對人已自備償金扣款，應視為抗告人已如期繳
    納，且相對人請求金額亦未扣除備償金抵償部分為由提起抗
    告，然縱使抗告人所稱屬實，亦係實體上之爭執，揆諸首揭
    說明，應由抗告人另行提起訴訟以資解決，非本件非訟程序
    所得加以審究。故抗告人據以指摘原裁定不當，聲明廢棄，
    自有未洽，應予駁回。
四、據上論結，本件抗告為無理由，依非訟事件法第46條、第21
    條第2項，民事訴訟法第495條之1第1項、第449條第1項、第
    95條、第78條，裁定如主文。
中　　華　　民　　國　　111 　年　　10　　月　　6 　　日
                  民事第三庭  法  官  王士珮
以上正本證明與原本無異。
如對本裁定再為抗告，僅得以適用法規顯有錯誤為理由，並應於
收受後10日內委任律師為訴訟代理人向本院提出再抗告狀，及繳
納再抗告費新臺幣1,000元。
中　　華　　民　　國　　111 　年　　10　　月　　6 　　日
                              書記官  李依芳